---
title: "Problem-set 4"
author: "[202014837] Andres Silva & [202022380] Juan Walteros"
date: "2024-06-05"
output: html_document
---

&nbsp;

&nbsp;

```{r setup, echo = NULL}

knitr::opts_chunk$set(echo = TRUE)

rm(list=ls())

require(pacman)
p_load(pacman, rio, data.table, tidyverse,
       sf, rvest, ggplot2,
       mapview, tmaptools, osmdata, viridis, skimr)

```

<center>

<h1> Problem-Set 4 </h1>

</center>

Esta página contiene todo el código del último problem set del curso.

&nbsp;

# 1. Extraer información de internet:

&nbsp;

#### 1.1. Obtener las URL
```{r 1.1}


#1.1.
url <- "https://eduard-martinez.github.io/pset-4.html"

html <- read_html(url)

table <- html %>% html_table()
table <- table[[1]] 
url_full <- as.matrix(table$url)
## Al haber extrído las urls de la tabla, ya aseguramos que solo están las que contienen
# la extensión de propiedad. Por esto, url_subset = url_full


```
&nbsp;

#### 1.2. Filtrar las URL
```{r 1.2}

## Al haber extrído las urls de la tabla, ya aseguramos que solo están las que contienen
# la extensión de propiedad. Por esto, url_subset = url_full

url_subset <- url_full

```
&nbsp;

#### 1.3. Extraer las tablas de los HTML:
```{r 1.3}

lista_tablas <- list()
  
for (i in 1:length(url_subset)) {
  
  htread <- read_html(url_subset[i])
  
  lista_tablas[i] <- html_table(htread)
  
}
  
```
&nbsp;

#### 1.4. Preparar información:
```{r 1.4}


db_house <- rbindlist(lista_tablas, fill=TRUE, idcol=TRUE)

```
&nbsp;

# 2. Manipular información GIS:
&nbsp;


#### 2.1. Cree un objeto sf:
```{r 2.1}

sf_house <- st_as_sf(db_house, coords = c("lon","lat"), crs = 4326)

```
&nbsp;

#### 2.2. Pintar mapa:
```{r 2.2}

bog <- opq(bbox = getbb("Bogota Colombia")) %>%
       add_osm_feature(key="boundary", value="administrative") %>% 
       osmdata_sf()
bog <- bog$osm_multipolygons %>% subset(admin_level==9 & !osm_id %in% 16011743:16011744)



house_map <- ggplot() +   geom_sf(mapping = aes(),data = bog) + geom_sf(mapping = aes(color = price), data = sf_house) + scale_color_viridis(option = "D")

ggsave("output/house_map.png", plot = house_map, width = 10, height = 8, dpi = 300)
file.show("house_map.png")

ggplot() +   geom_sf(mapping = aes(),data = bog) + geom_sf(mapping = aes(color = price), data = sf_house) + scale_color_viridis(option = "D") ##Esto lo puse al final solo para que se pueda visualizar en la página.

```
&nbsp;



# 3. Bonos:

&nbsp;

#### 3.1 R-Markdown: todo fue realizado en RMD

&nbsp;

#### Estadísticas descriptivas:


```{r bono3.12}

summary(db_house)

```
<p>En este summarize se pueden ver las estadísticas descriptivas preliminares de los datos de propiedades almacenados en las páginas web. En cuanto a las habitaciones, se puede ver que hay propiedades con solo una "room", así como hay algunos (o solo uno) con 12. No obstante, se puede ver que la media es de tres "rooms", y de acuerdo a los percentiles, encontrar una con un alto número de "rooms" como la de 12 es algo difícil en esta muestra. Lo mismo ocurre con los baños y los cuartos. Es importante notar que hay un mínimo de cero en los cuartos, lo que indica que hay una(s) edificacion(es) sin este espacio. </p>

&nbsp;
```{r bono 3.13}
db_house <- db_house[,-3]##No permite ejecutar el group by si V1 esta duplicada. 
db_house %>% group_by(bedrooms) %>%  summarise(frecuencia = n())

```
<p> Para complementar lo dicho anteriormente, y ver como se distribuyen las viviendas según sus características, de hizo esta tabla de frecuencias. Se puede ver que las propiedades sin cuarto de dormir son 2, y que la gran mayoría se centra en 2, 3 y 4 habitaciones. </p>


&nbsp;
```{r bono 3.14}

db_house %>% group_by(rooms) %>%  summarise(frecuencia = n())

```

<p> De igual forma, las "rooms" también se concentran en estos valores, aunque no hay ninguno con cero "rooms". Hay que notar que hay demasiados missing values, más de la mitad de la muestra son missing values para esta variable. </p>


&nbsp;
```{r bono 3.15}

db_house %>% group_by(bathrooms) %>%  summarise(frecuencia = n())

```
<p> No hay propiedades sin baño, y se puede ver que la mayoría tienen de 1 a 4 baños. Esta variable tiene bastantes missing values, aunque no tantos como las otras.  </p>


&nbsp;

```{r bono 3.16}

db_house %>% group_by(property_type) %>%  summarise(frecuencia = n())

```

<p> Esta descriptiva es muy útil, se puede entender porque hay propiedades sin baño (pueden ser los lotes o depósitos). El hecho de que no hayan propiedades con cero "bedrooms" no quiere decir que haya cuartos para dormir en las oficinas, estos ceros pueden estar identificados como missing values. (La variable bedrooms SI tiene missing values, aunque no aparecen en la tabla). </p>


&nbsp;

```{r bono 3.17}

lmodelo <- lm(db_house$price ~ db_house$bedrooms)
             
db_house$price2 <- ifelse(db_house$price < 1000000000, 1000000000, db_house$price) ##restrinjo la muestra osino el gráfico queda en escalas muy grandes.

plot(db_house$bedrooms, db_house$price2)
abline(a=coef(lmodelo)[1], b=coef(lmodelo)[2])


```
<p> Es difícil establecer una relación visual porque los precios son muy volátiles y el número de cuartos de dormir se acumula entre valores muy pequeños. </p>

```{r sum}

coef(lmodelo)[2] ## Este es el "beta" de regresión. En este caso nos explica solo una correlación, y es positiva


```
<p> Dado que la estrategia del gráfico no funciono, se puede observar que hay una correlación positiva por medio de la tabla y el valor "Estimate". Entre más cara la casa más habitaciones se espera que tenga (lo cual es intuitivo pero había que confirmarlo estadísticamente). </p>

&nbsp;

```{r gráficoJF}

ggplot(db_house, aes(x = property_type, y = price)) +
  stat_summary(fun = mean, geom = "bar", fill = "black") +
  labs(title = "Precio Promedio por Tipo",
       x = "Tipo de Propiedad",
       y = "Precio Promedio")+
  theme(axis.text.x = element_text(angle = 45, hjust = 1))

```
<p> en este caso de barras, se ilustra el precio promedio por cada tipo de propiedad. En este caso, los lotes son los de menor valor y los depositos los de mayor valor. </p>


&nbsp;

#### 3.2. HTML en github:

&nbsp;

<A HREF="https://github.com/AndresSilva03/AndresSilva03.github.io"> Link hacia el repositorio de la página </A>


&nbsp;


```{r output}

export(db_house,"output/db_house.rds")


```


